【裁判字號】    96,易,654
【裁判日期】    970130
【裁判案由】    竊盜
【裁判全文】
臺灣基隆地方法院刑事判決              96年度易字第654號
公  訴  人  臺灣基隆方法院檢察署檢察官
被      告  丙○○
                    （
上列被告因竊盜等案件，經檢察官提起公訴（96年度偵字第4632
號），本院判決如下：
    主  文
丙○○竊盜，累犯，處有期徒刑參月，如易科罰金以新台幣壹仟
元折算壹日；又竊盜，累犯，處有期徒刑參月，如易科罰金以新
台幣壹仟元折算壹日。應執行有期徒刑肆月，如易科罰金以新台
幣壹仟元折算壹日。
    事  實
一、丙○○前因竊盜案件，經本院以95 年度簡上緝字第3號判決
    判處有期徒刑7月，確定後於民國96 年6月5日（起訴書誤載
    96年6月6日）執行完畢出監。丙○○猶不知悔改，意圖為自
    己不法之所有，於民國96年8月5日上午11時57分許，在基隆
    市○○區○○路7-11便利超商內，趁店內人員疏於注意之際
    ，徒手將置物架上之金賓波本酒1瓶（價值新台幣142元）放
    入隨身攜帶之背包中，得手後離去。又意圖為自己不法之所
    有，於96年8月7日13時21分許，在同址以相同方法竊取金賓
    波本酒1瓶得手。嗣因該店店長甲○○盤點時，2次均發現店
    內各短少金賓波本酒1 瓶，遂檢視監視錄影畫面，因而得知
    上情，並告知店員注意。丙○○於96 年8月11日再次進入店
    內時，為店員發現係前次錄影畫面顯示竊盜之人，且身著與
    行竊時相同之衣著，遂報警處理。
二、案經甲○○訴由基隆市警察局第一分局報告臺灣基隆方法院
    檢察署檢察官偵查起訴。
    理  由
一、訊據被告矢口否認有上開竊盜之犯行，辯稱：「伊有重度白
    內障，因為視力僅有0.1 而已，所以曾在店內把金賓波本酒
    拿起來看，但沒有偷。」云云。經查，被告上開竊盜犯行，
    業據證人即便利超商店長甲○○於偵查時具結證稱：「店內
    1 天盤點3次，96年8月5日、96年8月7日盤點時各少了1瓶酒
    ，觀看監視錄影時發現是丙○○偷拿的，後來第3 次他到店
    裡時，因為穿著和前2 次行竊時相同的衣服，所以我們立刻
    報警處理。」等語綦詳，且檢察官當庭勘驗證人甲○○提出
    之監視錄影光碟內容結果：「96 年8月5日11時57分4秒有一
    男子（被告）至貨架上取物，走出鏡頭範圍；96年8月7日13
    時21分53秒至13時22分3 秒被告背黑色背包至貨架上取物放
    入背包中，走出鏡頭範圍」等情，有檢察官96 年10月5日訊
    問筆錄在卷可按，且被告於96年8月11 日為店員查獲時，身
    上穿著之衣物確與上開監視錄影光碟內行竊之人所穿著之衣
    物相同，此有查獲照片6 張附卷可參，堪認證人甲○○前開
    證言屬實，可以採信。被告空言否認其犯行，並非可採，本
    件事證明確，應依法論科。
二、核被告所為，均係犯刑法第320 條笫1項之竊盜罪。被告2次
    竊盜犯行，係出於個別犯意為之，應分論併罰。又被告曾受
    如事實欄所載有期徒刑以上刑之執行完畢，有臺灣高等法院
    被告前案紀錄表1份在卷可參，其於有期徒刑執行完畢後5年
    以內，故意再犯本件有期徒刑以上之罪，為累犯，均應依刑
    法第47條第1項之規定加重其刑。本院審酌被告甫於96年6月
    5日因竊盜案執行完畢出監，才2個月期間即再次行竊，其行
    為殊不值取，且其犯後飾詞否認其犯行，犯後態度不佳等一
    切情狀，分別量處如主文所示之刑，並定其應執行之刑，及
    諭知易科罰金之折算標準，以示儆懲。
據上論斷，應依刑事訴訟法第284條之1、第299條第1項前段，刑
法第320條第1項、第47條第1項、第41 條笫1項前段、第51條笫5
款，刑法施行法第1條之1，判決如主文。
本案經檢察官乙○○到庭執行職務。
中    華    民    國    97    年    1    月    30    日
                  刑事第四庭法  官    何怡穎
以上正本證明與原本無異。
如不服本判決應於收受本判決後10日內向本院提出上訴書狀，其
未敘述上訴理由者，並得於提起上訴後10日內向本院補提理由書
狀（均須按他造當事人之人數附繕本）「切勿逕送上級法院」。
中    華    民    國    97    年    1     月    30    日
                            書記官    鄭梅君
附錄論罪法條：
刑法第320條
意圖為自己或第三人不法之所有，而竊取他人之動產者，為竊盜
罪，處5年以下有期徒刑、拘役或5百元以下罰金。
意圖為自己或第三人不法之利益，而竊佔他人之不動產者，依前
項之規定處斷。
前二項之未遂犯罰之。


司法院資訊處製作；財團法人民間司法改革基金會備份。
